# Data visualisation

## Introduction

我们将要学习的第一套工具，`ggplot2`的程序包，用于绘图。

首先加载`tidyverse`
```{r}
library(tidyverse)
```

## First steps

先绘制一个`mpg`数据框里边的引擎大小(`displ`)-燃油效率(`hwy`)散点图
```{r}
ggplot(data = mpg)+
  geom_point(mapping = aes(x = displ,y = hwy))
```

可以看到，绘图的模板命令大致是

```{r eval = FALSE}
ggplot(data = <DATA>) + 
  <GEOM_FUNCTION>(mapping = aes(<MAPPINGS>))
```


```{r eval = FALSE}
ggplot(data = <DATA>) 
```
这是在生成一个空白图层，指定数据。


```{r eval = FALSE}
<GEOM_FUNCTION>(mapping = aes(<MAPPINGS>))
```
这是在空白图层上方继续加图层，比如前面的`geom_point`就是加上散点图图层。`mapping`是映射，是将数据框的属性映射成图形属性，常见的我们还用`aes()`，这是将将数据框的属性映射成`x,y`轴变量。

### Exercises

(1) 运行`ggplot(data = mpg)`，你会看到什么？
```{r}
ggplot(data = mpg)
```

显然，是一个空白的图层。

(2) 数据集`mpg`中有多少行？多少列？
```{r}
str(mpg)
```

利用`str `函数，可以得到数据集`mpg`中有234行11列。

(3) 变量`drv`的意义是什么？使用`?mpg`命令阅读帮助文件以找出答案。
```{r}
?mpg
```

通过阅读帮助文档可以知道

> drv: the type of drive train, where f = front-wheel drive, r = rear wheel drive, 4 = 4wd

即传动系的类型，f表示前轮驱动，r表示后轮驱动，4表示四轮驱动。

(4) 使用`hwy`和`cyl`绘制一张散点图。
```{r}
ggplot(data = mpg)+
  geom_point(mapping = aes(x = hwy,y = cyl))
```

啊，这奇怪的图形。

(5) 如果使用`class`和`drv`绘制散点图，会发生什么情况？为什么这张图没什么用处？
```{r}
ggplot(data = mpg)+
  geom_point(mapping = aes(x = class,y = drv))
```

会出现很多点重合的现象，这是这张图没什么用处的原因吗？但是自我感觉还是保留了些许信息，但的确被压缩了很多。
